0. Wnioski Klaudii:
  * potrzebujemy moderatora (@laracroft)
  * wyznaczajmy managerów od konkretnych zadań, które przegłosowaliśmy (którzy mają pingować ludzi, którzy mają coś ogarnąć)
  * potrzebujemy kogoś od spisywania tego co się dzieje na radzie (@rrr)

1. problemy budżetowe 1:
  * spadają przychody na składkach
  * zjedzone oszczędności
  * jest gorąco i wakacje
  * [olo] zbyt ciężko teraz zostać członkiem, bo nigdy nikogo nie ma (negatywne sprzężenie zwrotne)
  * [amadeusz] od września otwarte wtorki z amadeuszem (zobowiązał się być klucznikiem)
  * [dyskusja o konwertowaniu ludzi na członków, różne rodzaje spotkań]
    * otwarty spejs (cykliczne wydarzenie)
    * małe spotkania tematyczne (cykliczne albo nie)
    * duże eventy
  * jogurt i klaudia kradną nam ludzi, powinni przeprowadzić się do spejsu
  * [szymon] róbmy to na co mmay siły

wnioski:

  * piątek otwarty HS [amadeusz (wrzesień), olo (sierpień)]
  * [olo] dobrze by było uprościć zasady członkostwa

2. problemy budżetowe 2: sponsorzy, przypominajki o składkach:
  * [wojtek] dobrze by było publikować w większych szczegółach (marcin -> csv'ka -> wojtek -> bot not7cd)
    * sponsorzy jako grupowa zakładka
    * internet jest drogi
  * [amadeusz] może jednak tylko przychody i wydatki
  * co robimy dla dynatrace? może wrzucić ich na codeweek?

wnioski:

  * [marcin] folder dla sponsorów z portfolio HSu i planami + zachęta do współpracy (do dogadania szczegóły, ale po prostu wrzucić tam rzeczy, którze i tak chcemy robić)

3. update partonite
  * trzeba zrobić

wnioski:

  * klaudia dostanie dostęp od wojtka

4. grant adwordsowy jeszcze mamy do wydania:
  * marcin i klaudia się dogadają, mrozu wyda na sierpień opensource

5. problemy budżetowe 3: sala meetupowa i jej rezerwacje:
  * jest kalendarz code:me z rezerwacjami
  * [laracroft, wojtek] korzystamy mało z meetupowej, code:me częściej, więc może oficjalnie powinna być code:me, a my tylko czasem korzystajmy żeby sytuacja była jaśniejsza finansowo
  * [marcin] kasa z wynajmu leci też do HSu i marcin płaci za pracę ludzi, którzy to ogarniają; z HSu nikt się tym nie zajmie
  * [olo] ile kosztuje nas meetup? 3000 czystego czynszu

wnioski:
  * wojtek wyśle marcinowi excela
  * kwestia do dalszej dyskusji
  * ludzie przygotowują swoją wizję HSu -> wrzucić na slack'a (rrr)

6. warsztaty programowania - temat to nowe technologie:
  * [marcin] jakiś temat ogarnie
  * [olo] blockchain
  * [wojtek] linux albo html albo python albo security
  * [olo i szymon] załatwią ludzi ze szkół

7. nowa strona HS3.pl
  * zrobił justdzasta, bo wojtkowa jest słaba (wojtek się zgadza), co poprawia:
    * komunikację czym jest HS
    * jakiś charakter HSu komunikuje
    * miejsce na sponsorów lepsze
    * bardziej aktualna
  * [not7cd] github ma za duży próg -> ma przedyskutować z upgrade, żeby było bezpiecznie i łatwiej

8. nie ma jednego miejsca, w którym są wszystkie wydarzenia dziejące się w HSie, bo meetup nie wspiera
  * do przemyślenia/sprototypowania przez not7cd

9. sierpień opensource

10. codeweek (październik) i granty:
  * szymon będzie pisał na slack'u i będzie koordynował

11. jogurt robi gamejam:
  * w styczniu
  * szukanie sponsorów (jak ktoś zna firmy, które chcą się pojawić to dawać znać)
  * nadwyżka pójdzie na HS

12. proszę zgłaszać usterki:
  * alarm, okna, toalety, itp

13. temperatura w HSie:
  * trzeba wywalić lodówkę
  * przenieść kit biolabowy z lodówki do domu
  * wojtek ogarnia zrzutkę na małą lodówkę

14. olo - trzeba odgruzować okno
  * za tydzień - ostrzeżenie na slacku