  - drzwi, karty, klucze, alarmy (właściciel cisnął na to żeby mieć klucze, bo można do nas łatwo wejść)
      - chce zamienić zaczepy na coś silniejszego, np. takie jak przy śmietnikach
      - będzie oddzielony alarm od odblokowywania drzwi
      - włączając alarm zablokują się drzwi
  - scalenie wiki i strony:
      - olo: mamy dwa źródła info, powinno być tak żeby rzeczy dla członków były na wiki a strona na publiczne rzeczy
      - jogurt: aktualizujemy wiki, dogadamy UX na osobnych spotkaniach, strona to wizytówka a wiki większe opisy
  - marketing, wydarzenia, social media:
      - mamy małe zasięgi, bo Klaudia nie może się czasowo zaangażować
      - dobrze napisać instrucję dla ludzi jak ogarniać marketing (opisy, pisanie postów, grafika)
      - jedna lub dwie dobrze skomunikowane osoby max., bo bezpieczeństwo, powtarzalność, itp.
      - moglibyśmy mieć po jednej osobie na wydarzenie (mróz - napisał o tym w swojej propozycji)
      - amadeusz: wprowadzić więcej osób
      - amadeusz: chce uprawnienia od klaudii, będzie jedną osobą z dostępami, ale ludzie mają przygotowa opisy i resztę
   - workflow stawiania serwisów i wprowadzania zmian w spejsie:
      - zmiany wprowadzać najpierw obok
   - egzekwowanie zasad korzystania z warsztatu:
      - ivan: wpuszczanie na odpowiedzialność ()
      - jacek: nie chce, żeby było formalnego pozwolenia na wpuszczanie do warsztatu ludzi z zewnątrz
      - rrr: chce, żeby nie można było wpuszczać ludzi, tylko robić z nimi wspólne projekty
      - mróz: nie chce zamykać warsztatu
      - amadeusz: nie darmowy warsztat, tylko otwarty: jeśli członek chce się 
      - jest pisany regulamin
   - lasery:
      - nie strzelajmy laserami po spejsie (albo innymi niebezpiecznymi rzeczami)
   - prezentacja cebula:
      - było fajnie (integracja ze spejsami z całej PL), ale nie ma zdjęć
      - prezentacje dostępne na YT, na kanale wawowego HSu
      - w innych spejsach są normalni ludzie z takimi samymi problemami jak my
      - finansowanie:
          - większość stowarzyszeń, jedna fundacja
          - utrzymanie ze składek, trochę sponsorów zewn. (lokal, logo, ...)
          - większość ciągnie hajs od sponsorów (więc warto wrócić do tematu, byle by nie stracić zależności)
          - sponsorzy super do nadwyżek
          - dreat HS z tartu: można też od rządu na szkolenia z seurity brać np.
      - demitologizacja HSów
      - demografia i budżety:
          - wawa ma 100 członków, 7-9k/msc i dużo (aktywnych 10/30 - reszta wyjechała ale dalej płaci)
          - jesteśmy na 2gim miejscu pod względem kosztów
      - współprace:
          - spejsy chcą z nami współpracować
          - np. crossadvertising (że wrzucimy info)
          - wymiana informacji, bo ludzie się kontaktują np. głównie z wawą
          - wspólne wyjazdy
          - odwiedzanie się
          - klaudia wrzuci na slacka info
      - dreat: czy wszystkie spejsy w PL są na hackerspaces.com?
      - forma prawna (fundacja vs. stowarzyszenie):
          - ivan: nie chce fundacji, bo nie da się wycofać sensownie (doświadczenie z życia)
              - stowarzyszenie: zapewni naturalną rotację kadr i ma defaultowo członków (z władzą), co pasuje do HSu
              - problemy ze stowarzyszeniami: inna forma prawna nie zabezpieczy przed kwasami
              - poleca ngo.pl - wytłumaczenie co i jak ze stowarzyszeniami i fundacjami
          - shitsailor: czy ktoś w ogóle jest za fundacją?
              - marcin jest przeciw:
                  - fundacja była właściwie pominięta na cebulakampie (że ok, a nie dyskutowali o tym)
                  - stowarzyszenie ma problemy:
                     - potencjalne wrogie przejęcia 
                     - brak decyzyjności (mała szybkość/sprawność działania)
          - amadeusz: jest w stowarzyszeniu harcerski i działa dobrze
   - wzbogacanie HSu o ludzi spoza działek technicznych, a w szczególności IT
      - jogurt jest dalej otwarty na szukanie wolontariuszy
      - ale jak ktoś zna zewnętrzne organizacje itp. w których są zainteresowani ludzie to super, powiedzcie im czym jest HS
      - chodzi o rozprowadzenie info, że jesteśmy (i zobaczenie co jeszcze działa w 3city)
   - prezentacja HSu na zewnątrz (i współprace):
      - jest dużo dezinformacji (ceny/elita/istnienie)
      - przerabiamy stronę i wiki
      - jakieś inne pomysły?
      - spis wydarzeń/(wybrane?) na stronie - nie żeby kozaczyć, tylko że to były np. dla początkujących też
      - FAQ (nic nie umiem - mogę wpaść?)
      - opisy niememiczne, żeby zwiększyć accesibility
      - zdjęcia z projektów
      - hacknight: 1 raz w miesiącu (w krk działa)
      - krzewienie kultury hackerskiej = marketing <3
   - członkostwo itp:
      - jogurt wrzucił podsumowanie tematu na slacka i zaktualizował wiki
      - 3 okejki, jeden członek wnosi o to, żeby przyjąć osobę (i bierze za nią odpowiedzalność)
      - jeśli ktoś zgłasza, że nie, to wtedy dyskusja i próba dojścia do konsensusu (czy to jednorazowy przypał czy coś potencjalnie problematycznego)
      - drugi track: gadanie z potenjalnie problematycznymi osobami
      - dreat: warto zaktualizować info dot. preferowanej formy wpłat