  - naprawić i oddać wózek seba-matiego do jakiejś fundacji (rrr został koordynatorem)
  - współpraca z organizacjami: 
     - w związku z tym norbert robi update wiki: jogurt projektuje formę (żeby to coś wyglądało jak wiki)
     - zredagować treść trochę
     - Jacek: chcę forum, ubić slacka
     - jogurt: hackerspace jest obecnie czarną dziurą w świadomości miejskiej
        - pierwsze testy: jogurt poszedł do startera, są happpy, propozycje:
           - na stoczni (tej hipsterskiej) mają kontener do DIY czy coś i mogą nam udostępnić na 2-3 dni, żebyśmy się mogli pokazać:
              - np. wziąć drukarkę 3D i jakieś elektroniczne rzeczy do lutowania, albo mikrobit też, granie na babanach, retropi,
              - jogurt odpali trello do tego
           - gdańsk business week - możemy wysłać prelegenta
           - gdańsk business week - albo 6 dniowa merytoryczna opieka (mentoring) nad dziećmi na warsztatach
  - n-ta rozmowa o przeniesieniu się na nowy komunikator:
     - norbert: slack jest zamknięty i ubija co chwila kolejne integracje
     - jak ktoś postawi i pokaże, że działa i rozwiąże problem utrzymania to spoko
     - rozmowa o zaletach i wadach różnych rozwiązań, ale trochę chaotycznie było i się rozjeżdżało
  - wyjazd na cebulakamp:
     - jedzie ileś osób, nieważne z resztą
     - pkt. cebulakampu jest wycieczka do HSu, którą będzie prowadził wojtek
     - ludzie jadący reprezentują nasz HS, więc pokonać ewentualny kwas uprzejmością itp
  - drzwi nawalają:
     - mateusz został koordynatorem
  - przyszłość spejsu:
     - temat usamodzielniania się spejsu:
         - fundacja czy stowarzyszenie:
            - stowarzyszenie ma walne zebranie i tam się wybiera dalsze władze: fundacja ma zarząd który rządzi
            - w fundacji majątek nie należy do członków, w stowarzyszeniu tak (ogólnie)
            - jogurt i reszta pogadają jeszcze na cebulakampie z innymi HSami - co im wyszło?
         - dopinanie budżetu:
            - póki co będzie średnio
            - zrobienie organizacji może nas zmotywować bardziej
            - Mirek: popytam w nordei, przydaliby się sponsorzy
            - eventy?
         - lokal:
            - jogurt: z lokalami nie jest kolorowo
            - yazjack: fajnie było tańszy lokal, ale są w złej lokalizacji, może mieszkanie
            - mieszkanie będzie głośne dla sąsiadów
            - yazjack: są hale we wrzeszczu, ale trzeba by zainwestować
            - teraz wszystko nas kosztuje 6000 - to w sumie nie są wysokie koszty
            - jogurt: trzeba sprawdzić czy potencjalny nowy lokal serio byłby tańszy
  - przydałyby się spotkania cykliczne wzorowane na MLami amadeusza:
    - sprowadzają ludzi do spejsu, dobra konwersja na członków
    - amadeusz: dobrze to zrobić tak, że przychodzi się dla siebie robić swoje rzeczy dla siebie
    - np. Mirek ruszy drukarki
    - może też sekcja IOT
  - mróz: powinna nastąpić inflacja okejek związana z 
  - opieprzanie ludzi:
    - jeśli jest bałagan zostawiony albo wiemy, że ktoś nie posprzątał po sobie to proszę tagować i pisać na slacku
    - jeśli ktoś nie czuje się z tym dobrze, to można pisać do jogurta i on anonimowo ogarnie