1. lakierowanie: uciążliwość oparów i ew. hałasu
    - możliwe, że będzie zamontowany wyciąg
    - można uszczelnić drzwi (taśma czy coś)
    - Jacek pewnie ogarnie co trzeba, jak nie to będziemy interweniować
    - proszę dawać znać, że będą opary albo ostrzejsze napierdzielanie w warsztacie
    - dobrze, żeby klamka wróciła do drzwi warsztatowych i kartka na drzwi, że przestrzeń dla członków

2. Update listy członków:
    - jogurt napisał
    - pierwszy batch: wywalone osoby, który odpisały, że już nie są (bo wyprowadzili się itp); część osób wróciła do 

3. Czy ktoś wywalał żeby z labu chemicznego jakieś żrące środki do kibla?
    - bo podobno jakiś kibel jest trochę zniszczony
    - rrr obczai co my w ogóle mamy, ale dziwna sprawa generalnie

4. Właściciel montuje domofon:
    - wersja 1:
        - zdejmujemy czytnik do kart, pojawia się domofon
        - wtedy trzeba będzie osobno swipe'ować domofon i alarm
        - problem z otwarciem drzwi "na stałę" - ale można zamiast "doorowania" kluczyk
        - albo przełącznik "zwykły" w biurze
    - wersja 2:
        - niech zamontują wszystko, ale niech nie podłączają domofonu do otwierania drzwi, tylko zostawią sobie prostą złączkę
        - bo u nas wszystko działa, a oni tylko chcą

5. Propozycja Marcina, żeby zamontować jednak klucz do drzwi:
    - bo to bardziej bezpieczne, i pewniejsze, jeśli się przekręci
    - ale problem, bo wracamy do sytuacji, gdzie jak ktoś zgubi klucz albo przestanie być członkiem, to ma dalej dostęp (przy kartach można hipotetycznie zablokować)
    - niech firma ochroniarska / właściciel się wypowiedzą

6. Identyfikacja kart:
    - Jogurt ma plan na ogarnięcie tego

7. Wiszą już kamery na budnyku, będzie bezpieczniej
    - właściciel proponuje podniesienie prędkości
    - task się wycofał z obniżki cen, ale spoko żeby podnieść prędkość
    - jeśli podniesiemy i podzielimy się z właścicielem, to jest tak samo
        - tak zrobimy

8. Marcin:
    - podłączy sobie dodatkowy AP u siebie

9. Koordynatorzy:
    - trzeba oddelegować te rzeczy sieciowe i inne techniczne koordynatorom, bo się nie znamy

10. Studenci:
    - czemu studenci mieliby mieć ulgi?
    - bo nie mają kasy / nie każdy student jest z IT
    - zwiększy nam różnorodność i wkład będzie
    - amadeusz:
        - członkostwo honorowe nie z inicjatywy tej osoby, i indywidualnie
    - jogurt: 
        - członkostwo honorowe to za mniej niż 100zł
    - wersja wypracowana:
        - jak ktoś chce zostać członkiem i nie ma tyle kasy to może zostać członkiem
        - rozpatrywane indywidualnie na radzie
    - case'y (niech płacą ile mogą):
        - majaq: OK, przeszło
        - jasiu: OK, przeszło
        - sojka: OK, przeszło

11. budżet:
    - na szybko weryfikacja budżetu, od dwóch miesięcy jest słabo
    - czy jesteśmy w stanie coś zrobić
    - ze 2-3 miesiące zajmie Marcinowi ściągnięcie sponsorów
    - będzie spotkanie jutro: kasa na inteligentne specjalizacje pomorza
        - edukacja / dobro ogólne przechodzi łatwo
        - klaster pomorze z przygotowaniem wniosku
        - 
    - meetup otworzył opcję dotacji na meetupie:
        - może warto by było coś z nimi zrobić