   - członkostwo łasica:
      - okejki: yazjack, allgreed, rrr
      - sprzeciwy: nie wiemy czy logistycznie ogarnie - czy będzie zamykać np. i bezpieczeństwo (warsztat?)?
   - członkostwo wojtek:
      - amadi: zagadał do wojtka i chciał na serio, ale tylko wspierać z dystansu
      - płacenie w innej walucie? (nie mamy konta walutowego więc elo)
      - sprzeciwy: zrobił dużą gównoburzę i nie wyjaśnił sprawy z algierdem
      - potencjalne warunki:
         - dogadanie się z olgierdem (?)
         - zakaz rantów (?)
      - głosowanie:
         - 10 osób za tym, żeby przyjąć wojtka, warunek że amadi i jogurt z nim przegadają sprawę i że ma zakaz rantów
   - sprawa pusia i efekt rozmowy z @jogurt:
      - wnioski z rozmowy: 
         - jest duży i głośny, gwiazdorzy
         - ale poza tym jest zaangażowany, zależy mu i się udziela
      - kwestia głośnika:
         - olo: zepsuł i tak ten do wyrzucania, przyznał się i próbował naprawić
      - kwestia syfu w warsztacie:
         - jacek mu powiedział co i jak i puś to przyjął w pozytywny dla jacka sposób
      - jasiu:
         - nie chce mieć go na głowie (kurs asertywności?)
      - seksistowskie texty
      - amadeusz:
         - pretensje które mamy wynikają z konkretnych sytuacji, ale może się poprawi
      - to, że nikt nie jest na nie, nie oznacza, że ktoś jest na tak
      - not7cd: kuba critbit jest w miarę ogarnięty, ale nie wiadomo co z nim do końca
   - randomowe punkty a propos finansów:
      - adam od frezarki chciał dostęp do hackersów, żeby mieć łączność: 
      - jogurt: członkowie zapominają płacić składki, co z tym?
         - może lepsza komunikacja po co są składki i jaki tu jest model biznesowy
         - TEMAT PRZENIESIONY NA ZA 2 TYG.
   - propozycja pochłonięcia biolaba przez warsztat/elektronikę
      - rrr: nic nie robiłem
      - seba-mati: robię rzeczy chemiczne
      - iwan: kwestia zamknięcia:
         - żeby trzymać tam drogi sprzęt
         - czy będzie tam konflikt
      - rrr: może trzeba pośrednie rozwiązanie - zostawić chemię, a elektronikę biologiczną opylić
      - może można też skompresować biolab
      - amadi: to nie koniecznie
      - amadi: nie róbmy tak, żeby warsztat rozrastał się na wszystko, tylko dlatego, że są aktywne
      - podsumowanie: nie wywalajmy biolabu na hura, ale jeśli nic się nie będzie działo, to powinna nastąpić redukcja bo za nieużywaną przestrzeń też płacimy
   - zamykanie meetupu przez codme w piątki wieczorem 
      - amadeusz będzie zaklepywał meetupową w code:me
   - inwestycja w club mate:
      - czy można wziąć gotówkę z puszki, żeby zamówić więcej mate naraz, żeby było tańsze
      - jogurt: załóż stronę na zakmniętym wiki z rozliczeniem
      - amadeusz: ulepsz słoik na składki
   - perkusja w spejsie 
      - amadi i inni chcą trzymać perkusję, żeby mogli sobie grać
      - są sprzeciwy jeśli będzie grane jak są ludzie
      - patwys: chce widzieć zdjęcie, że grali
   - relacje z IKM (Instytut Kultury Miejskiej)
      - doomhammer łącznikiem
      - można zrobić warsztaty z dofinansowaniem 2K PLN na rzeczy, które będą zużyte na warsztatach
      - obchody 30-lecia wyborów po okrągłym stole
      - trzeba napisać projekt: czy ktoś chętny:
      - olo: megagra z budżetem 2K !!!
   - ogarnianie biurek w HS
      - olo: nie podoba mu się, że została wstawiona frezarka w miejsce jego biurka :c (a korzystało z niego 5+ osób). Spoko róbmy rzeczy, ale się komunikujmy.. nie chce większej ekspansji warsztatu kosztem biurek; obecne biurko nie jest kompatybilne z osobami pracującymi przy frezarce - może trzeba jakąś modyfikację biurka zrobić
      - jogurt: o co chodzi z tym biurkime pod oknem? Warto ustatkować jakoś sytuację, są zagracone
      - seba mati: to zagracenie to rzeczy sprzątnięte z półek do uporządkowania
      - jogurt: może mapę spejsu trzeba ogarnąć (jogurt ogarnie)
      - olgierd: nie pogobało mu się, że mróz zlikwidował jego stację
         - mróz: może przesadziłem, ale to było w ramach porządkowania biurka, nic nie było podpisane
   - monitoring sieci
      - algierd ma pytania do marcina
   - kontener dla HSu na 100cznia
      - na stoczni będzie stał kontener starterowy w czerwcu, mają 4 tyg. tematyczne, zapraszają nas na 2
      - fajnie, jakby odbyły się 1/tydzień warsztat DIY -> godziny popołudniowe, np. 16-19 max do 19 (wtedy zamykają)
      - okazja promocja spejsu, open source, 
      - amadeusz: wymieram doomhammera
      - są szukani chętni w terminie ASAP